臺灣彰化地方法院交通事件裁定　　　　 96年度交聲字第528號
原處分機關　交通部公路總局臺中區監理所彰化監理站
異 議人 即
受 處分 人　甲○○
上列受處分人因違反道路交通管理處罰條例案件，對於交通部公
路總局臺中區監理所彰化監理站於民國（下同）96年6 月21日所
為之處分（彰監四字第裁64－ZBB595154號裁決書），聲明異議
，本院裁定如下：
    主  文
異議駁回。
    理  由
一、本件異議意旨略以：異議人即受處分人於96年4 月6 日，駕
    駛車牌號碼DW－0819號自用一般小客車，行經國道一號北上
    之道路，當日國道1 號收費站北上過站總交通量約為573,
    354 輛次，係大塞車之日，異議人從彰化至臺北足足行駛了
    5 個多小時，行車時速應不可能達到127 公里；另異議人實
    看不到雷達（射）測器及警示標誌，請原處分機關提供其設
    置位置圖及該地點，原處分實有不當，難以信服，為此聲明
    異議等語。
二、按汽車行駛於高速公路、快速公路或設站管制之道路，不遵
    使用限制、禁止、行車管制及管理事項之管制規則，而行車
    速度超過規定之最高速限或低於規定之最低速限者，處汽車
    駕駛人新臺幣3,000元以上6,000元以下罰鍰，道路交通管理
    處罰條例第33條第1 項第1 款定有明文。
三、經查：
  （一）本件異議人於96年4 月6 日下午2 時22分許，駕駛車牌
        號碼DW－0819號自用一般小客車，行經國道1 號北上
        141.7公里處，因有「限速100公里，經雷達（射）測定
        行速為127 公里，超速27公里」之違規行為，而為國道
        公路警察局第二警察隊造橋分隊警員掣單逕行舉發並附
        採證照片乙情，有內政部警政署國道公路警察局公警局
        交字第ZBB595154 號舉發違反道路交通管理事件通知單
        及該採證照片各1 紙在卷可稽。稽諸異議人之異議狀內
        容，固不否認確有於上開違規時間駕駛車牌號碼DW－
        0819號自用一般小客車行經違規地點之事實；惟異議人
        辯稱：違規該日係大塞車之日，異議人從彰化至臺北足
        足行駛了5 個小時，行車時速應不可能達到127 公里云
        云，然稽諸異議人之異議狀所檢附之交通部臺灣區○道
        ○○○路局96年5 月29日管字第0960013721號函稱：「
        ……有關來函詢問96年4月6日自高雄至台北之旅行時間
        1 項，考量不同出發時間所遇之交通狀況（如壅塞、事
        故等）差異甚大，故全日高雄至台北之旅行時間值亦有
        所不同，……。」等語明確，是以，即使該日總交通量
        甚高，惟全日之旅行時間值仍有所不同，則於該違規路
        段不無行車速度超過規定之最高速限之可能，是異議人
        上開所辨，實無可採。
  （二）又異議人所質疑之雷達（射）測器及警示標誌之設置，
        亦經內政部警政署國道公路警察局第二警察隊於96年6
        月6 日以公警二交字第0960270640號函說明：「……二
        、本案違規地點為國一公路北上141.7公里處，『前有
        測速照相』告示牌設置於北上142.2公里處，DW-0819車
        號車於違規時地行速127 公里（限速100 公里），違規
        行為屬實，本隊予以舉發於法並無不合。」等語明確，
        是以，『前有測速照相』告示牌既確實已依法設置，則
        異議人之上開質疑，應屬無據。
  （三）綜上所言，異議人前開違規事實既可認定，則原處分機
        關據此引用道路交通管理處罰條例第33條第1 項第1 款
        規定，裁處異議人罰鍰新臺幣3,500元，並依第63 條第
        1 項記違規點數1 點，核無違誤，本件異議為無理由，
        應予駁回。
四、據上論斷，應依道路交通管理處罰條例第87條第2 項，道路
    交通案件處理辦法第19條，裁定如主文。
中　　華　　民　　國　　96　　年　　7 　　月　　23　　日
                    交通法庭    法  官  黃齡玉
以上正本證明與原本無異。
如不服本裁定，應於裁定送達後5 日內向本院提出抗告狀（須附
繕本）。
中　　華　　民　　國　　96　　年　　7 　　月　　24　　日
                                書記官  施嘉玫
